臺灣高等法院高雄分院刑事判決　　　　　九十三年度交上訴字第二九號
　　上　訴　人
　　即　被　告　乙○○
　　選任辯護人　林樹根
　　　　　　　　邱麗妃
　　　　　　　　莊雯琇
右上訴人因公共危險案件，不服臺灣高雄地方法院九十三年度交訴字第五七號中華民
國九十三年五月二十六日第一審判決（起訴案號：臺灣高雄地方法院檢察署九十三年
度偵字第六一八五號），提起上訴，本院判決如左：
      主      文
上訴駁回。
      事實及理由
一、本案經本院審理結果，認原審判決之認事用法及量刑，均無不當，應予維持，並
    引用原審判決書所記載之事實、證據及理由。
二、上訴人即被告乙○○上訴意旨雖又辯稱：伊當日駕駛自用小客車，係沿高雄市○
    ○○路由南向北欲左轉青海路，不知有撞到何物，因當時頭很痛，急於回家吃藥
    ，並非故意逃逸云云。
三、惟查：
  (一)被告於民國九十三年二月十五日廿一時二十分許，駕駛車牌０一三一－ＦＡ號自
    用小客車，沿高雄市○○○路由北向南行駛，至青海路交岔口右轉時，發生車禍
    ，為被告於警詢及檢察官偵查中所供明，並有警製之道路交通事故現場圖附卷可
    稽。是被告係駕車沿中華一路南行，於右轉青海路時，未注意慢車道由被害人甲
    ○○駕駛之機車欲通過青海路，致甲○○煞車不及而肇事甚明。被告果係沿中華
    一路由南往北左轉青海路，應無前後二次為上開供述之理。被告所稱之由南往北
    左轉青海路，顯非真實可採。
  (二)被告駕駛之自用小客車，與甲○○之機車相撞後，其前擋風玻璃因被撞呈現約百
    分之五十裂痕，此有卷附照片在卷足憑（警卷第十頁）。據被害人甲○○於檢察
    官偵查中指稱，被告之自用小客車前擋風玻璃破裂，係其被撞後身體「飛上去撞
    破」。甲○○因被撞而身體「飛上去」撞破被告之小客車前擋風玻璃，被告係駕
    駛人，豈有不知撞到何物之理。且甲○○又指稱被告肇事後，「有停一下，但後
    來車子就開走」，既有停車，自必知撞到騎機車之人，所辯不知撞到何物，顯難
    採信。
  (三)被告又辯稱因頭痛回家服藥，再騎腳踏車返回現場，已不見被害人云云。證人吳
    貞雄雖亦證稱「約九點多，我有問被告為何他的車前面玻璃破掉，他說他不知撞
    到什麼東西，他很難過，要先回去吃藥後，再騎車回去看看，後來警察來了，當
    時他已經出去了，是否有去現場我不知道等語」（本院九十三年七月廿九日審判
    筆錄）。被告是否有騎腳踏車折回現場，證人吳貞雄並未能證實。且被告於肇事
    後，既能開車返家，豈有不能下車打電話或委託路人報警前來救護被害人之理，
    具見其有肇事逃逸之故意。另證人即龍華派出所警員柯建能證稱「伊到被告住處
    時，被告已在其家，沒有看到被告騎腳踏車回家」等語，亦不足為被告有利之認
    定。
  (四)被告又指稱其在原審之自白，係受被害人之母陳春滿（現改名陳羽彤）之不當勸
    說所影響，其自白無證據能力，有證人黃迎瑜可證云云。據證人黃迎瑜證稱「當
    時我和陳春滿在外面坐等開庭，陳春滿說他的小孩（甲○○）已經沒事了，叫我
    轉告被告向法官坦承講實話，承認開車離開現場，不要再跑這麼多趟法院」等語
    （本院九十三年七月廿七日審判筆錄）。查被告開車離開現場，係屬事實，而黃
    迎瑜之轉告，亦僅係勸導被告向法官講實話，開車離開現場，並非要被告承認肇
    事傷人故意逃逸。且證人陳春滿證稱「我是好意，認為我的小孩已經沒事了，且
    已經和解，才透過黃迎瑜請她叫被告向法官坦承認錯，看看是否可以輕判，但被
    告如何向法官陳述我不知道」等語（同上期日筆錄）。是可見陳春滿係勸導被告
    講實話，以期法官輕判，如何能影響被告之自白之任意性，被告任意指摘其在原
    審之自白無證據能力，自無足採。
四、綜上所敘，上訴意旨執前詞指摘原判決不當，為無理由，應予駁回。
五、原判決事實欄所載「剎車」，係「煞車」之誤，爰予更正。
據上論斷，應依刑事訴訟法第三百六十八條、第三百七十三條，判決如主文。
本案經檢察官沈紹嘉到庭執行職務。
中    華    民    國        九十三      年      八      月    二十四    日
                              臺灣高等法院高雄分院刑事第一庭
                                  審判長法官  吳水木
                                        法官  趙文淵
                                        法官  洪慶鐘
右正本證明與原本無異。
如不服本判決應於收受本判決後十日內向本院提出上訴書狀，其未述上訴理由者，
並得於提起上訴後十日內向本院補提理由書狀（均須按他造當事人之人數附繕本)「
切勿逕送上級法院」。
                                      書記官  彭筱瑗
中    華    民    國        九十三      年      八      月    二十五    日
                                                                      Ｈ
附件
臺灣高雄地方法院刑事判決                          九十三年度交訴字第五七號
    公  訴  人  臺灣高雄地方法院檢察署檢察官
    被      告  乙○○  男  民國○○○年○月○○日生
                        住高雄市鼓山區○○○路一八號
                        身分證統一編號：Ｅ一五五二九九七號
右列被告因公共危險案件，經檢察官聲請簡易判決處刑（九十三年度偵字第六一八五
號），惟本院認本案為不得簡易判決處刑之案件，改依通常訴訟程序審理，本院以簡
式審判程序判決如左：
    主  文
乙○○駕駛動力交通工具肇事，致人受傷而逃逸，累犯，處有期徒刑柒月。
    事  實
一、乙○○前於民國八十八年間，因賭博案件，經本院判處有期徒刑六月確定，嗣於
    八十八年十一月二十四日執行完畢。詎乙○○仍不知警惕，於九十三年二月十五
    日二十一時二十分許，駕駛車牌號碼○一三一─ＦＡ號自用小客車一部，沿高雄
    市鼓山區○○○路由北向南方向行駛，嗣行駛至青海路口欲右轉時，竟疏未注意
    同向後方來車即貿然右轉，致甲○○騎乘車牌號碼ＢＰＰ─二六八號機車見狀已
    剎車不及，機車車頭因而撞擊乙○○自小客車右前方車身，甲○○因而人車倒地
    ，並受有頭部外傷、顏面及四肢多處擦傷之傷害（過失傷害部分，未據提出告訴
    ）。詎乙○○於肇事後，未立即下車照護林永祥，竟基於肇事逃逸之故意，駕駛
    該部自小客車逃離現場。嗣經路人記下乙○○自小客車之車牌號碼並報警處理，
    經警方循線查獲上情。
二、案經高雄市政府警察局鼓山分局報告台灣高雄地方法院檢察署檢察官聲請簡易判
    決處刑，惟本院認本案為不得簡易判決處刑之案件，改依通常訴訟程序審理。
    理  由
一、右揭事實，業據被告乙○○於本院審理中坦白承認，核與被害人林永祥於警訊、
    偵查及本院審理中均指述：被告駕車撞傷伊後，並未停車察看，卻駕車離開現場
    等語相符，復有道路交通事故現場圖、談話紀錄表各一份、案發現場照片八張及
    被害人受有上揭傷害之高雄市立聯合醫院診斷證明書一份在卷可憑，是被告之自
    白與事實相符，事證明確，其有右揭肇事逃逸之犯行，應堪認定。
二、核被告所為，係犯刑法第一百八十五條之四之駕駛動力交通工具肇事，致人受傷
    而逃逸罪。查被告曾於八十八年間，因賭博案件，經本院判處有期徒刑六月確定
    ，嗣於八十八年十一月二十四日執行完畢之事實，有台灣高等法院被告全國前案
    紀錄表一份在卷可查，其受有期徒刑之執行完畢，五年以內再犯本件有期徒刑以
    上之罪，為累犯，應依法加重其刑。爰審酌被告肇事後竟未立即下車照護被害人
    ，置受傷之被害人於不顧，犯罪情節難認輕微，惟念及被告犯後坦承犯行，且已
    與被害人達成和解以賠償損失，有和解書一份在卷可憑，堪認被告犯後尚有悔意
    ，及檢察官求處之刑度與其他一切情狀，量處如主文所示之刑，以資懲儆。
三、本件被告所犯係死刑、無期徒刑、最輕本刑為三年以上有期徒刑以外之罪，被告
    於準備程序中就被訴事實為有罪之陳述，經法官告知簡式審判程序之旨，並聽取
    公訴人及被告意見後，本院認為適宜由受命法官獨任進行簡式審判程序，附予敘
    明。
據上論斷，應依刑事訴訟法第四百五十二條、第二百九十九條第一項前段、第二百七
十三條之一第一項，刑法第一百八十五條之四、第四十七條，判決如主文。
本案經檢察官王柏敦到庭執行職務。
中       華       民       國      九十三    年    五    月    二十六   日
                                           臺灣高雄地方法院交通法庭
                                                       法  官    呂憲雄
右正本證明與原本無異。
如不服本判決，應於判決送達後十日內，向本院提出上訴狀。
                                                       書記官    吳良美
中       華       民       國      九十三    年    五    月    二十六   日
附錄本判決論罪科刑法條：
中華民國刑法第一百八十五條之四
駕駛動力交通工具肇事，致人死傷而逃逸者，處六月以上五年以下有期徒
刑。
